臺灣新北地方法院刑事判決
                                    111年度審易字第723號
公  訴  人  臺灣新北地方檢察署檢察官
被      告  黃建豪




上列被告因竊盜案件，經檢察官提起公訴（110年度偵字第34518
號），被告於準備程序進行中就被訴事實為有罪之陳述，本院裁
定本件進行簡式審判程序並判決如下：
    主  文
黃建豪犯竊盜罪，累犯，處有期徒刑肆月，如易科罰金，以新臺
幣壹仟元折算壹日。
未扣案之犯罪所得機車電壓表、溫度表、前煞車卡鉗各壹組均沒
收，於全部或一部不能沒收或不宜執行沒收時，追徵其價額。
    事實及理由
一、本件犯罪事實及證據，除犯罪事實欄一第1至4行「前因施用
    毒品案件……，期滿未經撤銷。」應予刪除；第7行「意圖為
    自己不法所有，」後應補充「基於竊盜之犯意，」；證據部
    分另補充「被告黃建豪於本院準備程序及審理中之自白」、
    「警員職務報告、新北市政府警察局板橋分局刑案現場勘察
    報告、扣押筆錄、扣押物品目錄表各1份」外，其餘均引用
    如附件起訴書之記載。
二、論罪科刑：
㈠、核被告黃建豪所為，係犯刑法第320條第1項之竊盜罪。又被
    告曾受有如附件起訴書犯罪事實欄一及上揭更正後所載之論
    罪科刑及徒刑執畢情形，有臺灣高等法院被告前案紀錄表1
　　份在卷可按，其於受有期徒刑執行完畢後，5年內故意再犯
    本件有期徒刑以上之罪，為累犯；另依司法院釋字第775號
    解釋所示，為避免發生罪刑不相當之情形，法院就該個案依
    該解釋意旨，裁量是否加重最低本刑，本院審酌被告前因竊
    盜案件，經法院判處罪刑，於民國107年8月6日執行完畢，
    竟仍不知戒慎其行，於執行完畢5年內又故意再為本件竊盜
    犯行，參酌前、後案所犯罪質相同，足認被告忽視法律禁令
    ，對刑罰反應力薄弱，故依刑法第47條第1項規定加重其刑
    。
㈡、爰審酌被告正值壯年，竟不思以正途獲取財物，恣意竊取他
    人之財物，對社會治安、告訴人李柏毅之財產安全造成危害
    ，應予非難，兼衡其素行（見本院卷附臺灣高等法院被告前
    案紀錄表1份）、高職肄業之智識程度（見本院卷附被告個
    人戶籍資料查詢結果1紙）、日薪約新臺幣2,500元，及其犯
    罪之目的、手段、所行竊財物之價值，暨被告犯後坦承犯行
    ，惟迄今未能與告訴人達成和解或取得諒解等一切情狀，量
    處如主文所示之刑，並諭知易科罰金之折算標準，以資懲儆
    。
三、關於沒收部分：
㈠、查被告本件竊盜犯行所竊得之機車電壓表、溫度表、前煞車
    卡鉗各1組，均未扣案，屬被告犯罪所得，且未實際合法發
    還告訴人，被告亦未與告訴人達成和解或賠償損害，宣告沒
    收亦無過苛、欠缺刑法上之重要性、犯罪所得價值低微，或
    為維持受宣告人生活條件之必要等情形，爰依刑法第38條之
    1第1項前段及第3項之規定宣告沒收，並於全部或一部不能
    沒收或不宜執行沒收時，追徵其價額。
㈡、另查，被告所竊得之後避震器1組業已發還予告訴人，此有新
    北市政府警察局贓物認領保管單1份在卷可稽（見偵卷第37
    頁），依刑法第38條之1第5項規定，就此犯罪所得部分不予
    宣告沒收。
據上論斷，應依刑事訴訟法第273條之1第1項、第299條第1項前
段、第310條之2、第454條第2項，判決如主文。
本案經檢察官周懿君偵查起訴，由檢察官高智美到庭執行公訴。
中    華    民    國   111    年    6    月     23    日
                  刑事第二十三庭  法  官  傅明華
上列正本證明與原本無異。
如不服本判決，應於判決送達後20日內敘明上訴理由，向本院提
出上訴狀 (應附繕本) ，上訴於臺灣高等法院。其未敘述上訴理
由者，應於上訴期間屆滿後20日內向本院補提理由書「切勿逕送
上級法院」。
                                  書記官　盧姿妤
中　　華　　民　　國　　111 　年　　6 　　月　　23　　日
附錄本案論罪科刑法條全文：
中華民國刑法第320條
意圖為自己或第三人不法之所有，而竊取他人之動產者，為竊盜
罪，處 5 年以下有期徒刑、拘役或 50 萬元以下罰金。
意圖為自己或第三人不法之利益，而竊佔他人之不動產者，依
前項之規定處斷。
前二項之未遂犯罰之。
-------------------------------------------------------
附件：
臺灣新北地方檢察署檢察官起訴書
                                    110年度偵字第34518號
　　被　　　告　黃建豪　男　30歲（民國00年0月00日生）
　　　　　　　　　　　　住新北市○○區○○里0鄰○○街0號
                        （另案在法務部矯正署臺北監獄臺北                        分監執行中）
　　　　　　　　　　　　國民身分證統一編號：Z000000000號
上列被告因竊盜案件，已經偵查終結，認應該提起公訴，茲將犯
罪事實及證據並所犯法條分敘如下：
　　　　　　犯罪事實
一、黃建豪前因施用毒品案件，經本署檢察官以107年度毒偵字
    第762號為附命令完成戒癮治療之緩起訴處分確定，緩起訴
    期間為民國107年7月2日至109年1月1日，並於108年3月21日
    履行完成戒癮治療，期滿未經撤銷。另因竊盜案件，經臺灣
    新北地方法院以107年度審易字第568號判決判處有期徒刑6
    月確定，於107年8月6日易科罰金執行完畢。詎不知悔改，
    黃建豪竟意圖為自己不法所有，於110年4月14日0時12分許
    ，竊取李柏毅停放在新北市○○區○○路0段000巷000弄00號前
    之車牌號碼000-000號普通重型機車上之零件電壓表、溫度
    表、前煞車卡鉗及後避震器各1組，價值約新臺幣（下同）2
    萬元，得手後隨即離去。
二、案經告訴人李柏毅訴由新北市政府警察局板橋分局報告偵辦
    。
　　　　　　證據並所犯法條
一、證據清單
編號 證據名稱 待證事實 1 被告黃建豪之自白 坦承全部犯罪事實。 2 告訴人李柏毅之具結證述 證明機車零件遭竊之事實。 3 贓物認領保管單1份 證明被告於行竊後，將後避震器丟擲在他人機車上，遭李柏毅發現之情形。 4 新北市政府警察局鑑識書1份 證明現場遺留之跡證DNA-STR型別與被告相吻合之事實。 5 現場照片1份 證明告訴人機車上零件遭竊之事實。 
二、核被告所為係犯刑法第320條第1項竊盜罪嫌。又被告有如犯
    罪事實欄所載前案判決及執行情形，有刑案資料查註紀錄表
    附卷可稽，其於5年之內再犯有期徒刑以上之本罪，係屬累
    犯，請參酌司法院大法官會議解釋釋字第775號解釋意旨，
    審酌是否加重其刑。被告於本案竊盜所得，為犯罪所得，雖
    未扣案，請依刑法第38條之1第1項之規定宣告沒收，如全部
    或一部不能沒收，則請依同條第3項之規定追徵其價額。
三、依刑事訴訟法第251條第1項提起公訴。
　此　致
臺灣新北地方法院
中　　華　　民　　國　 111　　年　　1 　　月　　24　　日
                          檢  察  官  周  懿  君